臺灣高雄地方法院刑事判決　　　　　　　　　　　 九十一年度易字第一六九四號
　　公　訴　人　臺灣高雄地方法院檢察署檢察官
　　被　　　告　丁○○
右列被告因贓物案件，經檢察官提起公訴（九十一年度偵字第三０五０號），本院判
決如左：
    主  文
丁○○故買贓物，處罰金仟元，如易服勞役，以佰元折算壹日。
    事  實
一、丁○○係從事舊商品買賣之中古商，基於故買贓物之犯意，明知序號00000
    0000000000號之ＮＯＫＩＡ廠牌，五一三０型號之行動電話一支（該
    行動電話係丙○○所有，於民國九十年十一月十七日上午八時五十分許，在高雄
    市○○○路與建國一路二巷路口，遭不詳姓名之人搶奪）係來路不明之贓物，竟
    基於故買贓物之犯意，於九十年十一月十七日下午某時，在高雄市某處，以新臺
    幣（下同）數十元之代價，向某年籍姓名不詳之人購入該支行動電話，再將之擺
    放在其所經營，位在高雄市○○路與十全路口之公開跳蚤市場內之攤位上販售，
    旋於同年月十八日某時，由不知情之乙○○以八百元之價格，向丁○○購買該行
    動電話，嗣於九十年十二月二十五日，經警循線查得右開行動電話已換裝正由乙
    ○○之不知情之妻陸秀花所使用之號碼為0000000000號電話門號使用
    ，始知悉上情。
二、案經高雄市政府警察局刑警大隊報請臺灣高雄地方法院檢察署檢察官偵查起訴。
    理  由
一、訊據被告丁○○固坦承其係從事舊商品買賣之中古貨商，並在高雄市○○路與十
    全路口之跳蚤市場擺設攤位，販賣中古貨品及手機之事實不諱，惟矢口否認有何
    故買贓物之犯行，辯稱：伊不曾販賣過ＮＯＫＩＡ廠牌五一三０型號手機，伊購
    入手機後，都會用自己之0000000000號行動電話測試買入的手機云云
    。
二、經查：
（一）上開手機係被害人丙○○所有，於九十年十一月十七日上午八時五十分許，在
      高雄市○○○路與建國一路二巷巷口，被姓名年籍不詳之人搶奪所得之物，業
      據被害人於警、偵訊及本院庭訊時到庭證述明確，並有贓物認領保管單一紙在
      卷可稽，是該行動電話一支，確係因不詳姓名之人犯財產罪所取得之物，為刑
      法贓物罪章所稱之贓物無訛。
（二）前開手機係證人乙○○在高雄市○○路與十全路口之跳蚤市場，以八百元之價
      格，向被告購得，且於九十年十一月十八日，該行動電話換裝號碼為0000
      000000號電話門號，由證人乙○○之妻陸秀花使用之事實，迭據證人乙
      ○○於警訊、偵查及本院訊問時結證屬實，並有電話通聯紀錄一份在卷可稽，
      佐以證人即帶同證人乙○○至上開攤位指認被告之警員甲○○於偵查時結證稱
      ：「：：追查到乙○○，一開始他即否認是搶來的，是在跳蚤市場中購買，：
      ：乙○○第一次偵訊時就說明那個人（指出賣該手機之人）開一部箱型車，我
      們去找時，乙○○似乎對那很熟，很快即找到丁○○，而蔡（筆錄誤載為林）
      也剛好是開一部箱型車：：」、「他（指被告）的攤位是在裡面，而不是在周
      圍。」等語（見九十一年度偵字第三０五０號偵查卷第十頁）；並於本院訊問
      時到庭具結證稱：「：：乙○○在九十一年一月五日就帶警員到中古市場查獲
      被告，中古市場是位在空地，屬於開放式，乙○○是帶我們從十全路進去，約
      走了一百公尺就找到被告，當時攤位有好幾十攤，賣手機的攤位除了被告之外
      ，尚有其他攤位，約在十個攤位以上，乙○○帶我們找被告時，是很明確的在
      找被告，並沒有猶豫，乙○○第一次到警局時就有表示如果看到賣手機的人，
      他可以直接認出來，而第二次在警局時乙○○有說被告是開一台箱型車，：：
      」等語（見本院九十一年十月七日訊問筆錄），是證人乙○○既在第一次經警
      訊問時即明確指出係向被告購買，並具體描述被告之經營地點及營業方式，後
      又帶同警方至廣大之交易市場，並在許多販賣手機之攤位中，直接、果決地指
      認被告係出賣該手機之人，參以證人乙○○與被告並無宿怨仇恨，此業分別經
      被告及證人乙○○於警訊中陳稱在卷，是證人乙○○當無自冒觸犯偽證罪之險
      而誣陷被告之理。再者，被告於本院九十一年九月二十三日訊問時供稱：伊並
      沒有印象是否有賣該手機與證人乙○○等語；另於本院九十一年十月七日訊問
      時再供承：伊印象中並未賣手機與證人乙○○等語，足見被告就其是否有販賣
      該手機與證人乙○○一節，並無法確實記憶，是其事後再矢口否認並未販賣該
      手機與證人乙○○云云，顯係畏罪矯飾之詞，而證人乙○○始終一致堅詞指認
      該手機確實係向被告購買等情不移，已詳述如前，足見證人乙○○上開證詞，
      洵堪採信，被告所辯未販賣該手機云云，顯係卸責飾詞，委不足採。
（三）依被告於本院訊問時供稱：「（問：攤位所販賣的手機如何來？）我是向古物
      商購買，如果有認識的話即以目視看幾公斤來交易，看東西認定價格，手機部
      分是以一支一、二十元購買，販賣出去的價格不一定」、「（問：收購回來的
      手機是否會經過修理再賣出去？）我收購回來後一定要試過可以使用才可以賣
      出去，而我也不會修理手機。」等語，又證人乙○○係以八百元之價格購入該
      手機，已認定如前，從而，被告既以數十元之如此低價購入該手機後，未經修
      理，即再以八百元之價格出售，中間價差高達數百元，顯與一般交易常情有異
      。再者，本件上開手機既尚有價值，且可以使用而非廢棄物品，則在一般人收
      購中古手機，意在轉賣獲利之正常交易情形下，為擔保來源之正當性，並杜爭
      議，應會要求出賣人出具讓渡書等相關證明文件，並填寫回收契約書，以免購
      得來路不明之手機，而被告向中古商購買中古貨，已有六、七年時間，此業據
      被告供承明確，其對此應當更為知稔，竟未如此為之，足見被告收購該手機時
      ，應明知該手機確屬贓物甚明。
（四）綜上所述，被告確實知悉該行動電話為贓物而故買之情節至為明顯，其犯行已
      堪認定，本件事證明確，應依法論科。
二、核被告所為，係犯刑法第三百四十九條第二項之故買贓物罪。爰審酌被告貪圖不
    法利益，故買他人財產犯罪所得之物，侵害被害人之財產安全，本不宜輕判，惟
    念其出賣該手機所得之利益尚非至鉅等一切情狀，量處如主文所示之刑，並諭知
    易服勞役之折算標準，以資懲儆。又被告出賣該手機所取得之八百元價金，業經
    被告花用完畢，此業據被告供稱明確，爰不予宣告沒收，附此敘明。
據上論斷，應依刑事訴訟法第二百九十九條第一項前段，刑法第三百四十九條第二項
、第四十二條第二項、罰金罰鍰提高標準條例第一條前段、第二條，判決如主文。
本案經檢察官莊榮松到庭執行職務。
中      華      民      國      九十一    年    十一    月    二十一    日
                                  臺灣高雄地方法院刑事第六庭
                                      審判長法官  李政庭
                                            法官  李怡諄
                                            法官  蘇雅慧
右正本證明與原本無異。
如不服本判決，應於判決送達後十日內，向本院提出上訴狀。
                                          書記官  林誠桂
中      華      民      國      九十一    年    十一    月    二十一    日
附錄本案論罪科刑法條：
中華民國刑法第三百四十九條第二項：
  搬運、寄藏、故買贓物或為牙保者，處五年以下有期徒刑、拘役或科或併科一千元
  以下罰金。
